臺灣彰化地方法院刑事簡易判決          99年度簡字第2369號
聲  請  人  臺灣彰化地方法院檢察署檢察官
被      告  鄭志哲
            江東曄即江鑅恩）.
            何德昌
            吳惠美
            洪培哲
            張蓓蓓
            郭玟玲
            彭敏書
            黃永裕
            黃敬峰
            楊清富
            蔡鈺滿
            洪金祥
            楊世忠
            林建誠
上列被告等因詐欺案件，經檢察官提起公訴（99年度偵字第7557
號），本院受理後（99年度易字第852 號），經被告自白犯罪，
本院認宜改以簡易判決處刑，判決如下：
    主  文
鄭志哲共同犯詐欺取財罪，共貳罪，各處有期徒刑肆月，如易科
罰金，以新臺幣壹仟元折算壹日；減為有期徒刑貳月，如易科罰
金，以新臺幣壹仟元折算壹日。應執行有期徒刑參月，如易科罰
金，以新臺幣壹仟元折算壹日。扣案如附表三所示之物均沒收。
江東曄共同犯詐欺取財罪，共貳罪，各處有期徒刑肆月，如易科
罰金，以新臺幣壹仟元折算壹日；減為有期徒刑貳月，如易科罰
金，以新臺幣壹仟元折算壹日。應執行有期徒刑參月，如易科罰
金，以新臺幣壹仟元折算壹日。扣案如附表三所示之物均沒收。
何德昌共同犯詐欺取財罪，共貳罪，各處有期徒刑肆月，如易科
罰金，以新臺幣壹仟元折算壹日；減為有期徒刑貳月，如易科罰
金，以新臺幣壹仟元折算壹日。應執行有期徒刑參月，如易科罰
金，以新臺幣壹仟元折算壹日。扣案如附表三所示之物均沒收。
吳惠美共同犯詐欺取財罪，共貳罪，各處有期徒刑肆月，如易科
罰金，以新臺幣壹仟元折算壹日；減為有期徒刑貳月，如易科罰
金，以新臺幣壹仟元折算壹日。應執行有期徒刑參月，如易科罰
金，以新臺幣壹仟元折算壹日。扣案如附表三所示之物均沒收。
洪培哲共同犯詐欺取財罪，共貳罪，各處有期徒刑肆月，如易科
罰金，以新臺幣壹仟元折算壹日；減為有期徒刑貳月，如易科罰
金，以新臺幣壹仟元折算壹日。應執行有期徒刑參月，如易科罰
金，以新臺幣壹仟元折算壹日。扣案如附表三所示之物均沒收。
郭玟玲共同犯詐欺取財罪，共貳罪，各處有期徒刑肆月，如易科
罰金，以新臺幣壹仟元折算壹日；減為有期徒刑貳月，如易科罰
金，以新臺幣壹仟元折算壹日。應執行有期徒刑參月，如易科罰
金，以新臺幣壹仟元折算壹日。扣案如附表三所示之物均沒收。
彭敏書共同犯詐欺取財罪，共貳罪，各處有期徒刑肆月，如易科
罰金，以新臺幣壹仟元折算壹日；減為有期徒刑貳月，如易科罰
金，以新臺幣壹仟元折算壹日。應執行有期徒刑參月，如易科罰
金，以新臺幣壹仟元折算壹日。扣案如附表三所示之物均沒收。
黃敬峰共同犯詐欺取財罪，共貳罪，各處有期徒刑肆月，如易科
罰金，以新臺幣壹仟元折算壹日；減為有期徒刑貳月，如易科罰
金，以新臺幣壹仟元折算壹日。應執行有期徒刑參月，如易科罰
金，以新臺幣壹仟元折算壹日。扣案如附表三所示之物均沒收。
楊清富共同犯詐欺取財罪，共貳罪，各處有期徒刑肆月，如易科
罰金，以新臺幣壹仟元折算壹日；減為有期徒刑貳月，如易科罰
金，以新臺幣壹仟元折算壹日。應執行有期徒刑參月，如易科罰
金，以新臺幣壹仟元折算壹日。扣案如附表三所示之物均沒收。
洪金祥共同犯詐欺取財罪，共貳罪，各處有期徒刑肆月，如易科
罰金，以新臺幣壹仟元折算壹日；減為有期徒刑貳月，如易科罰
金，以新臺幣壹仟元折算壹日。應執行有期徒刑參月，如易科罰
金，以新臺幣壹仟元折算壹日。扣案如附表三所示之物均沒收。
楊世忠共同犯詐欺取財罪，共貳罪，各處有期徒刑肆月，如易科
罰金，以新臺幣壹仟元折算壹日；減為有期徒刑貳月，如易科罰
金，以新臺幣壹仟元折算壹日。應執行有期徒刑參月，如易科罰
金，以新臺幣壹仟元折算壹日。扣案如附表三所示之物均沒收。
林建誠共同犯詐欺取財罪，共貳罪，均累犯，各處有期徒刑伍月
，如易科罰金，以新臺幣壹仟元折算壹日；均減為有期徒刑貳月
又拾伍日，如易科罰金，以新臺幣壹仟元折算壹日。應執行有期
徒刑肆月，如易科罰金，以新臺幣壹仟元折算壹日。扣案如附表
三所示之物均沒收。
張蓓蓓共同犯詐欺取財罪，共貳罪，各處有期徒刑肆月，如易科
罰金，以新臺幣壹仟元折算壹日；減為有期徒刑貳月，如易科罰
金，以新臺幣壹仟元折算壹日。應執行有期徒刑參月，如易科罰
金，以新臺幣壹仟元折算壹日。扣案如附表三所示之物均沒收。
黃永裕共同犯詐欺取財罪，共貳罪，各處有期徒刑肆月，如易科
罰金，以新臺幣壹仟元折算壹日；減為有期徒刑貳月，如易科罰
金，以新臺幣壹仟元折算壹日。應執行有期徒刑參月，如易科罰
金，以新臺幣壹仟元折算壹日。扣案如附表三所示之物均沒收。
蔡鈺滿共同犯詐欺取財罪，共貳罪，各處有期徒刑肆月，如易科
罰金，以新臺幣壹仟元折算壹日；減為有期徒刑貳月，如易科罰
金，以新臺幣壹仟元折算壹日。應執行有期徒刑參月，如易科罰
金，以新臺幣壹仟元折算壹日。扣案如附表三所示之物均沒收。
    犯罪事實
一、鄭志哲前於民國85年間因竊盜等案件，經臺灣士林地方法院
    以85年度訴字第539 號判決判處有期徒刑1 年、10月，應執
    行有期徒刑1 年9 月確定；復於86年間因竊盜案件，經臺灣
    士林地方法院以86年度易字第2570號判決判處有期徒刑10月
    確定，上開2 案之罪，接續執行後，於87年9 月4 日縮短刑
    期假釋出監，並於89年2 月27日保護管束期滿未經撤銷而視
    為執行完畢（於本案各罪行為時，已逾5 年，未構成累犯）
    。林建誠前於90年間因違反著作權法案件，經臺灣屏東地方
    法院以90年度易字第1020號判決判處有期徒刑3 月確定，入
    監執行後，於91年2 月26日執行完畢（構成累犯）。詎均不
    知悔改，鄭志哲、彭敏書、楊清富、江東曄（即江鑅恩）、
    郭玟玲、黃永裕、洪金祥、林建誠、蔡鈺滿、黃敬峰、楊世
    忠、洪培哲、何德昌、吳惠美、張蓓蓓與葉祥哲（參與期間
    自92年間至95年8 月30日，為新安徵信社業務經理，本院另
    案通緝中）等人，於附表一所示之參與期間內，共同意圖為
    自己之不法所有，並基於以詐術使人將本人之物交付之犯意
    聯絡，以為他人處理債務催討、尋人及外遇跟監等徵信業務
    為名，共同為如附表二編號1 、2 所示之詐欺取財犯行。
二、嗣於95年8 月30日，經臺灣彰化地方法院檢察署檢察官指揮
    內政部警政署刑事警察局第六偵查隊第二偵查組、彰化縣警
    察局刑警大隊偵四隊及北斗分局員警，持搜索票前往位於高
    雄市○○○路65號7 樓之新安徵信社執行搜索，當場扣得如
    附表三所載之物件。
三、案經彰化縣警察局北斗分局報告臺灣彰化地方法院檢察署檢
    察官偵查起訴。
    理  由
一、查被告等人因共組徵信社進行詐騙（分工方式如附表一所示
    ），經檢察官提起公訴，本院以本院95年度訴字第1957號判
    決，檢察官上訴後，臺灣高等法院臺中分院以98年度上訴字
    第935 號判決各被告均有罪，並對部分被告宣告緩刑確定（
    以下稱此案件為前案）。而本案被害人余潔、歐惠菁部分，
    檢察官於前案移送請求併辦，惟因此2 部分犯罪終止日均在
    95 年7月1 日刑法修正施行後，與前案無法構成常業詐欺或
    連續犯，無裁判上一罪關係，經臺灣高等法院臺中分院退回
    ，檢察官乃提起公訴，故本案與前案雖係被告等人在與前案
    相同之徵信社所為，然在法律上仍非同一案件，本院就此審
    判，並無重複審理、判決之情形，合先敘明。
二、訊據被告鄭志哲、江東曄、何德昌、吳惠美、洪培哲、張蓓
    蓓、郭玟玲、彭敏書、黃敬峰、楊清富、蔡鈺滿、洪金祥、
    楊世忠、林建誠等人對於上揭犯罪事實均坦承不諱，被告黃
    永裕於前案（即本院95年度訴字第1957號案件）中亦坦承犯
    行，核與證人邱偉銘、李清輝、葉祥哲於警詢時（95年度偵
    字第11329 號偵卷第37頁至第52頁）、證人即被害人余潔、
    歐惠菁於警詢及偵訊時（95年度偵字第11329 號偵卷第211
    頁至第214 頁、第247 頁至第248 頁、第392 頁至第395 頁
    ）證述之情節相符，並有被害人余潔及歐惠菁所簽立之委託
    書影本1 份（95年度偵字第11329 號偵卷第216 頁、第250
    頁）、犯罪嫌疑人指認照片（95年度偵字第11329 號偵卷第
    217-219 頁、第249 頁）在卷可稽，此外，復有如附表三所
    示之物扣案可資佐證，足認被告等人之自白與事實相符，本
    件事證明確，渠等上開犯行，堪予認定。
三、論罪科刑：
  (一)按現行刑法關於正犯、從犯之區別，係以其主觀之犯意及客
    觀之犯罪行為標準，凡以自己犯罪之意思而參與犯罪，無論
    其所參與者是否係犯罪構成要件之行為，皆為正犯，其以幫
    助他人犯罪之意思而參與犯罪，其所參與者，苟係犯罪構成
    要件之行為，亦為正犯，必以幫助他人犯罪之意思而參與犯
    罪，其所參與者又為犯罪構成要件以外之行為，始為從犯。
    故共同實施犯罪行為之人，在合同意思範圍以內，各自分擔
    犯罪行為之一部，相互利用他人之行為，以達其犯罪之目的
    者，即應對於全部所發生之結果，共同負責（最高法院92年
    度臺上字第5407號判決意旨參照）。本案被告鄭志哲等15人
    ，共同意圖為自己不法之所有，基於詐欺之犯意聯絡，透過
    尋人、外遇跟監等徵信業務為名，於如附表一所示之參與期
    間內，對如附表二編號1 、2 所示之被害人歐惠菁、余潔施
    以詐術，使其等陷於錯誤而交付金錢，並分工負責刊登廣告
    、接聽電話、面洽勸說、收取金錢等事宜，從中獲取報酬，
    核被告鄭志哲等人所為如附表二編號1 、2 所示之行為，各
    係犯刑法第339 條第1 項之詐欺取財罪。
  (二)另按數行為於同時同地或密切接近之時地實施，侵害同一之
    法益，各行為之獨立性極為薄弱，依一般社會健全觀念，在
    時間差距上，難以強行分開，在刑法評價上，以視為數個舉
    動之接續施行，合為包括之一行為予以評價，較為合理，則
    屬接續犯，而為包括之一罪（最高法院93年度臺上字第6697
    號判決意旨參照）。本案被告鄭志哲等人，推由一人或數人
    ，在時間密接之狀態下，接續詐騙如附表二編號1 、2 所示
    之同一被害人多次，渠等應係本於單一接續犯意所為之數個
    舉動，且侵害一個法益，應為接續犯，屬單純一罪。至於被
    告鄭志哲等人所為之上開犯行，行為雖橫跨刑法法律變更之
    前後（刑法於94年2 月1 日修正公布、95年7 月1 日施行）
    ，惟其行為既屬接續犯，而僅論以一罪，自應以各該最終接
    續詐騙行為之時點為決定適用95年新刑法與否之基準，而附
    表二編號1 、2 之犯罪，其終了時點均在95年7 月1 日新刑
    法施行後，自應逕行適用新法（即修正後刑法）論處，不生
    新舊法比較之問題。又其中被告鄭志哲等人於附表二編號1
    所示之95年7 月間雖對歐惠菁實行詐術後，未取得詐騙款項
    而未遂，惟此部分因包含於接續犯行內，不另論以未遂犯，
    特予說明。
  (三)被告鄭志哲等人於其分別參與之期間內，就前揭詐欺取財犯
    行間，有犯意聯絡、行為分擔，為共同正犯。又渠等所犯如
    附表二編號1 、2 所示之犯行間，犯意各別，行為互殊，應
    予分論併罰。再被告林建誠有如犯罪事實欄所述之科刑及執
    行記錄，有臺灣高等法院被告前案紀錄表在卷可稽，其於執
    行完畢後5 年內故意再犯本件有期徒刑以上之罪，為累犯，
    應分別依刑法第47條第1 項之規定加重其刑（公訴人認被告
    鄭志哲亦有累犯之適用，容有誤會）。爰審酌被告鄭志哲等
    人均正值壯年，不思依循正軌賺取財物，反為圖利得，以徵
    信社為名義，組成專以詐騙他人金錢為營業之犯罪集團，於
    如附表一所示之參與期間內，巧言飾詞，欺惘多次，造成如
    附表二所示之被害人受有財物損害，亦使社會治安益形敗壞
    ，戕害臺灣社會金融秩序，且造成社會生活中人與人間之互
    信基礎薄弱、人際關係日益冷淡、疏離，渠等惡行自屬非輕
    ，所為應當受有相當程度之刑事非難；惟考量被告等人於本
    院審理時均能坦承犯行，且於前案中賠償被害人余潔259416
    元，暨渠等之素行、手段、目的、分工程度、被害人所受損
    害、所得利益、生活狀況等一切情狀，分別量處如主文所示
    之刑，並定其應執行刑暨均諭知易科罰金之折算標準。又本
    件被告等15人所犯之罪均係在96年4 月24日以前，所犯合於
    中華民國九十六年罪犯減刑條例第2 條第1 項第3 款規定之
    減刑條件，應依該條例規定減其宣告刑2 分之1 ，並諭知易
    科罰金之折算標準。
  (四)末查被告江東曄( 即江鑅恩) 、何德昌、吳惠美、洪培哲、
    郭玟玲、彭敏書、黃敬峰、洪金祥、楊世忠、張蓓蓓、蔡鈺
    滿於前案時，臺灣高等法院臺中分院認為其等未曾因故意犯
    罪受有期徒刑以上刑之宣告，此有臺灣高等法院被告前案紀
    錄表在卷可按，其等或因參與時間甚短，或因僅是擔任會計
    而未實際參與詐騙行為，或因詐騙金額遠不如黃永裕、楊清
    富、林建誠等人之高，且犯後已盡其所能提出部分賠償金，
    其等因一時失慮，致罹刑章，經此教訓，當知警惕而無再犯
    之虞，所宣告之刑，以暫不執行為適當，爰分別併予宣告緩
    刑，有臺灣高等法院臺中分院98年度上訴字第935 號判決在
    卷可稽。惟本案與前案在法律上為不同案件，應各自獨力審
    判，業如前述。雖上開曾受緩刑宣告被告之犯後態度等情狀
    雖與前案時並無不同，然因本案與前案程序分離，於本案審
    理時，上開被告均已受前案之有期徒刑宣告，本院無從於本
    案再諭知緩刑。另上開曾受緩刑宣告被告表示其等均已與被
    害人和解，請求本院勿撤銷前案所為緩刑宣告等語，因前案
    緩刑宣告之撤銷，係本案判決後由檢察官審酌是否向法院聲
    請撤銷，若檢察官聲請，則由承辦之法官審酌是否裁定准予
    撤銷，均非本案判決所能處理，故本案無從予以准駁，應由
    日後承辦檢察官、法官處理，被告等人若有意見，應到時再
    向承辦檢察官、法官陳述，附此敘明。
四、沒收部分：
  (一)刑法第38條第3 項係規定「犯人」所有供犯罪所用、預備、
    所生或所得之物，得宣告沒收，並非規定屬「被告」所有之
    物，始得宣告沒收，而共同正犯於意思聯絡範圍內，組成一
    共犯團體，團體中之任何成員均為「犯人」，供犯罪所用之
    物，只要屬於「犯人」所有，均得宣告沒收，不以必屬於本
    件被告所有者為限（最高法院92年度臺上字第787 號判決要
    旨參照），此即刑法學理上「共犯連帶沒收」理論；準此，
    數人共同犯罪之情形時，就因犯罪依法沒收之物，不論究係
    為共犯何人所有，就各共犯之判決均應宣告沒收之從刑。
  (二)扣案如附表三所示之物分別係如附表三所示之人持有或所有
    ，供本案犯罪所用、預備之用、或所得之物，均經被告鄭志
    哲等人供承在卷；又被告等人均無法供明前開附表3扣 案物
    品供本案犯罪用之確切時間，已無法究明，惟至少可認定各
    該扣案物品係供被告等人於如附表一所示參與期間內最後一
    次犯行時所用或預備之用，而應於如主文所示，分別依刑法
    第38條第1 項第2 款、第3 款規定，併予宣告沒收。
五、依刑事訴訟法第449 條第1 項、第3 項，刑法第28條、第33
    9 條第1 項、第47條第1 項、第51條第5 款、第41條第1 項
    前段，刑法施行法第1 條之1 第1 項、第2 項前段，中華民
    國九十六年罪犯減刑條例第2 條第1 項第3 款、第7 條、第
    9 條，以簡易判決處刑如主文。
六、如不服本判決，得自收受送達之日起10日內，向本院提起上
    訴。
中    華    民    國   100    年    7     月    8     日
                          刑事第五庭  法  官  王奕勛
以上正本證明與原本無異。
如不服本件判決，得自收受送達之翌日起10日，表明上訴理由，
向本院提起上訴狀（須附繕本）。
告訴人或被害人對於判決如有不服具備理由請求檢察官上訴者，
其上訴期間之計算係以檢察官收受判決正本之日期為準。
中    華    民    國   100    年    7     月    8     日
                                      書記官  戴國安
附錄本案論罪科刑法條全文：
中華民國刑法第339條
（普通詐欺罪）
意圖為自己或第三人不法之所有，以詐術使人將本人或第三人之
物交付者，處5 年以下有期徒刑、拘役或科或併科1 千元以下罰
金。
以前項方法得財產上不法之利益或使第三人得之者，亦同。
前二項之未遂犯罰之。
附表一：
┌──┬─────┬───────┬──────────────────┐
│編號│ 被告     │參與犯罪時間  │擔任角色                            │
├──┼─────┼───────┼──────────────────┤
│1   │黃永裕    │93年間至95 年8│專員、經理。                        │
│    │          │月30日        │                                    │
├──┼─────┼───────┼──────────────────┤
│2   │王永智（同│92年間至95 年8│專員。負責對外處理客戶委辦事項。    │
│    │案被告）  │月30日        │                                    │
├──┼─────┼───────┼──────────────────┤
│3   │江鑅恩    │92年間至95 年8│副總。                              │
│    │          │月30日        │新安徵信社之副總經理，負責督導案件。│
├──┼─────┼───────┼──────────────────┤
│4   │吳惠美    │92年9 月至95年│專員，文書。                        │
│    │          │8 月30 日     │負責對外處理客戶委辦事項。          │
├──┼─────┼───────┼──────────────────┤
│5   │郭玟玲    │92年間至95 年8│專員，副總。                        │
│    │          │月30日        │新安徵信社之副總經理，負責督導案件。│
├──┼─────┼───────┼──────────────────┤
│6   │彭敏書    │92年間至95 年8│新安徵信社之處長。負責督導案件並處理│
│    │          │月30日        │客戶申訴事宜。                      │
├──┼─────┼───────┼──────────────────┤
│7   │楊清富    │92年間至95 年8│業務經理，業務副總。                │
│    │          │月30日        │新安徵信社之副總經理，負責督導案件。│
├──┼─────┼───────┼──────────────────┤
│8   │何德昌    │92年間至95 年8│外務人員，專員。負責對外處理客戶委辦│
│    │          │月30日        │事項。                              │
├──┼─────┼───────┼──────────────────┤
│9   │林建誠    │94年中至95 年8│專員，業務經理。                    │
│    │          │月30日        │                                    │
├──┼─────┼───────┼──────────────────┤
│10  │洪培哲    │94年底至95 年8│專員。負責對外處理客戶委辦事項      │
│    │          │月間          │                                    │
├──┼─────┼───────┼──────────────────┤
│11  │張蓓蓓    │92年間至95 年8│會計。                              │
│    │          │月30日        │負責新安徵信社員工辦理健保及發放薪資│
│    │          │              │事宜，並為前述徵信社之名義負責人。  │
├──┼─────┼───────┼──────────────────┤
│12  │黃敬峰    │95年4 月至95年│外務人員。                          │
│    │          │8 月30 日     │負責對外處理客戶委辦事項。          │
├──┼─────┼───────┼──────────────────┤
│13  │蔡鈺滿    │95年4 月至95年│專員。                              │
│    │          │8 月30 日     │負責對外處理客戶委辦事項。          │
├──┼─────┼───────┼──────────────────┤
│14  │鄭志哲    │92年間至95 年8│專員，副總經理，總經理。            │
│    │          │月30日        │係位於高雄市○○○路65號7 樓「一一新│
│    │          │              │安徵信社」（下稱新安徵信社，前為安泰│
│    │          │              │徵信事業有限公司及新安事務所）之實際│
│    │          │              │負責人，綜理新安徵信社各項業務。    │
├──┼─────┼───────┼──────────────────┤
│15  │洪金祥    │92年間至95 年8│外務人員，專員，業務經理。          │
│    │          │月間          │                                    │
├──┼─────┼───────┼──────────────────┤
│16  │范景欽（同│94年8 月1日 至│外務人員，專員。                    │
│    │案被告）  │95年7 月間    │負責對外處理客戶委辦事項。          │
├──┼─────┼───────┼──────────────────┤
│17  │楊世忠    │92年5 月至95年│專員。                              │
│    │          │8 月間        │負責對外處理客戶委辦事項。          │
└──┴─────┴───────┴──────────────────┘
附表二：
編號1：
┌────┬──────┬───┬────┬─────────────────┬────┬──┐
│犯罪時間│犯 罪 地 點 │被害人│詐騙金額│    詐    騙    方    法          │主嫌姓名│備註│
├────┼──────┼───┼────┼─────────────────┼────┼──┤
│95年6 月│臺北市大安區│歐惠菁│5萬元   │黃嫌等人以保證可以完成委託，使被害│黃永裕  │安信│
│17日下午│通化街162 巷│      │        │人陷於錯誤，而簽立調查外遇委託書，│        │徵信│
│4 時許  │6-2號附近   │      │        │並分2 次支付共5 萬元費用。        │        │    │
├────┼──────┼───┼────┼─────────────────┼────┼──┤
│95年7 月│臺北市大安區│歐惠菁│未得手  │黃嫌向被害人詐稱，已掌握其夫外遇對│黃永裕  │安信│
│間      │通化街162 巷│      │        │象之住所，如要抓姦要另付10幾萬元，│        │徵信│
│        │6-2號附近   │      │        │惟被害人感覺受騙而終止委託。      │        │    │
├────┼──────┼───┴────┼─────────────────┼────┼──┤
│        │            │合5計萬元       │                                  │        │    │
└────┴──────┴────────┴─────────────────┴────┴──┘
編號2：
┌────┬──────┬───┬────┬─────────────────┬────┬──┐
│犯罪時間│犯 罪 地 點 │被害人│詐騙金額│    詐    騙    方    法          │主嫌姓名│備註│
├────┼──────┼───┼────┼─────────────────┼────┼──┤
│95年6 月│新竹縣竹北市│余潔  │2萬元   │被害人因男友突然中斷聯絡，而委託調│黃永裕  │安信│
│19日    │光明一路文化│      │        │查男友行蹤及生活狀況等，犯嫌2 人以│范景欽  │徵信│
│        │中心前      │      │        │保證完成委託，向被害人詐得2 萬元現│        │（起│
│        │            │      │        │金。                              │        │訴書│
│        │            │      │        │                                  │        │誤載│
│        │            │      │        │                                  │        │為新│
│        │            │      │        │                                  │        │安徵│
│        │            │      │        │                                  │        │信）│
├────┼──────┼───┼────┼─────────────────┼────┼──┤
│95年6 月│新竹市○○路│余潔  │4萬5仟元│犯嫌向被害人詐稱，因委託費不夠，無│黃永裕  │安信│
│底      │某汽車旅館內│      │        │法支付調查費用，被害人陷於錯誤，當│范景欽  │徵信│
│        │            │      │        │場支付現金4 萬5 仟元。            │        │    │
├────┼──────┼───┼────┼─────────────────┼────┼──┤
│95年7 月│新竹縣竹北市│余潔  │2萬元   │郭嫌等人向被害人詐稱，其男友目前狀│黃永裕  │安信│
│1 日    │光明一路文化│      │        │況很差，如要幫忙須購置高科技設備才│范景欽  │徵信│
│        │中心前      │      │        │能查清楚，使被害人陷於錯誤，當場簽│郭玟玲  │    │
│        │            │      │        │立68萬元委託書，並支付現金2 萬元。│        │    │
├────┼──────┼───┼────┼─────────────────┼────┼──┤
│95年7 月│新竹市某銀行│余潔  │50萬元  │犯嫌等人先假冒被害人友人名義，以簡│黃永裕  │安信│
│20日    │            │      │        │訊告知即需用錢，復於被害人詢問時再│范景欽  │徵信│
│        │            │      │        │提供人頭姓名，使被害人陷於錯誤，而│郭玟玲  │    │
│        │            │      │        │匯款50萬元至匯豐銀行方懷英（譯音）│        │    │
│        │            │      │        │帳戶內。                          │        │    │
├────┼──────┼───┼────┼─────────────────┼────┼──┤
│95年7 月│新竹縣竹北市│余潔  │45萬元、│犯嫌分別向被害人收取30萬元委託費用│黃永裕  │安信│
│27日95年│光明一路文化│      │1支手機 │、15萬元和1 支手機（價值1 萬2 千元│范景欽  │徵信│
│8 月間  │中心前      │      │        │，起訴書誤載為15 萬6千元，並漏載手│        │    │
│        │            │      │        │機1 支）。                        │        │    │
├────┼──────┼───┼────┼─────────────────┼────┼──┤
│95年8 月│新竹市○○街│余潔  │20萬元  │犯嫌向被害人收取委託費尾款，因被害│黃永裕  │安信│
│初      │97號（大潤發│      │        │人無現金支付，即帶同至賣場以假刷卡│范景欽  │徵信│
│        │湳雅店地下1 │      │        │方式，換現金取18萬元（犯嫌向被害人│        │    │
│        │樓）        │      │        │稱可抵20萬款項）。                │        │    │
├────┼──────┼───┼────┼─────────────────┼────┼──┤
│95年8 月│臺灣銀行竹北│余潔  │50萬元  │犯嫌等人先向被害人詐稱，其友人妻以│黃永裕  │安信│
│15日    │分行        │      │        │500 萬請人將財產轉入名下後，再假冒│范景欽  │徵信│
│        │            │      │        │友人名義以簡訊告知，使被害人陷於錯│        │    │
│        │            │      │        │誤，而支付50萬元。                │        │    │
├────┼──────┼───┴────┼─────────────────┼────┼──┤
│        │            │合計176萬元     │                                  │        │    │
└────┴──────┴────────┴─────────────────┴────┴──┘
附表三：
┌──┬───────────┬────┬─────┬──────────────┐
│編號│品名                  │數量    │所有（持有│ 查扣地點                   │
│    │                      │        │）者      │                            │
├──┼───────────┼────┼─────┼──────────────┤
│1   │廣告單                │16張    │彭敏書    │高雄市前金區○○○路505號10樓│
├──┼───────────┼────┼─────┼──────────────┤
│2   │廣告手稿              │22張    │彭敏書    │高雄市前金區○○○路505號10樓│
├──┼───────────┼────┼─────┼──────────────┤
│3   │營利事業登記本（永誠）│1張     │彭敏書    │高雄市前金區○○○路505號10樓│
├──┼───────────┼────┼─────┼──────────────┤
│4   │員工通訊資料          │1張     │彭敏書    │高雄市前金區○○○路505號10樓│
├──┼───────────┼────┼─────┼──────────────┤
│5   │MOTOROLA牌手機（含晶片│1支     │楊清富    │高雄市前金區○○○路505號10樓│
│    │卡）門號0000000000    │        │          │                            │
├──┼───────────┼────┼─────┼──────────────┤
│6   │委託書                │1疊     │楊清富    │高雄市前金區○○○路505號10樓│
├──┼───────────┼────┼─────┼──────────────┤
│7   │客戶資料              │1本     │郭玟玲    │高雄市前金區○○○路505號10樓│
├──┼───────────┼────┼─────┼──────────────┤
│8   │教戰手冊              │1本     │郭玟玲    │高雄市前金區○○○路505號10樓│
├──┼───────────┼────┼─────┼──────────────┤
│9   │客戶價目表            │2張     │郭玟玲    │高雄市前金區○○○路505號10樓│
├──┼───────────┼────┼─────┼──────────────┤
│10  │接案紀錄表            │1本     │郭玟玲    │高雄市前金區○○○路505號10樓│
├──┼───────────┼────┼─────┼──────────────┤
│11  │委託書                │49份    │郭玟玲    │高雄市前金區○○○路505號10樓│
├──┼───────────┼────┼─────┼──────────────┤
│12  │結案切結書            │64份    │郭玟玲    │高雄市前金區○○○路505號10樓│
├──┼───────────┼────┼─────┼──────────────┤
│13  │蒐證帶                │21捲    │郭玟玲    │高雄市前金區○○○路505號10樓│
├──┼───────────┼────┼─────┼──────────────┤
│14  │名片                  │1盒     │郭玟玲    │高雄市前金區○○○路505號10樓│
├──┼───────────┼────┼─────┼──────────────┤
│15  │委託書、終止委任書、被│98張    │吳惠美    │高雄市前金區○○○路505號10樓│
│    │查人資料表、照片      │        │          │                            │
├──┼───────────┼────┼─────┼──────────────┤
│16  │業務人員接聽電話線別對│7張     │吳惠美    │高雄市前金區○○○路505號10樓│
│    │照表                  │        │          │                            │
├──┼───────────┼────┼─────┼──────────────┤
│17  │接案紀錄表            │17張    │吳惠美    │高雄市前金區○○○路505號10樓│
├──┼───────────┼────┼─────┼──────────────┤
│18  │監視設備資料表        │7張     │吳惠美    │高雄市前金區○○○路505號10樓│
├──┼───────────┼────┼─────┼──────────────┤
│19  │講電話絕技表及問題表  │7張     │吳惠美    │高雄市前金區○○○路505號10樓│
├──┼───────────┼────┼─────┼──────────────┤
│20  │有線電視業者名單      │4張     │吳惠美    │高雄市前金區○○○路505號10樓│
├──┼───────────┼────┼─────┼──────────────┤
│21  │教戰守則              │4本     │吳惠美    │高雄市前金區○○○路505號10樓│
├──┼───────────┼────┼─────┼──────────────┤
│22  │業務各項空白表        │1本     │吳惠美    │高雄市前金區○○○路505號10樓│
├──┼───────────┼────┼─────┼──────────────┤
│23  │公司規定手記          │8張     │吳惠美    │高雄市前金區○○○路505號10樓│
├──┼───────────┼────┼─────┼──────────────┤
│24  │接案紀錄表            │12張    │吳惠美    │高雄市前金區○○○路505號10樓│
├──┼───────────┼────┼─────┼──────────────┤
│25  │錄音帶                │10捲    │吳惠美    │高雄市前金區○○○路505號10樓│
├──┼───────────┼────┼─────┼──────────────┤
│26  │錄影帶                │4捲     │吳惠美    │高雄市前金區○○○路505號10樓│
├──┼───────────┼────┼─────┼──────────────┤
│27  │永誠國際徵信識別證    │12張    │吳惠美    │高雄市前金區○○○路505號10樓│
├──┼───────────┼────┼─────┼──────────────┤
│28  │教戰守則筆記          │1張     │吳惠美    │高雄市前金區○○○路505號10樓│
├──┼───────────┼────┼─────┼──────────────┤
│29  │NEC 牌手機（含晶片卡）│1支     │吳惠美    │高雄市前金區○○○路505號10樓│
│    │門號0000000000        │        │          │                            │
├──┼───────────┼────┼─────┼──────────────┤
│30  │攝影機                │1臺     │黃永裕    │高雄市前金區○○○路505號10樓│
├──┼───────────┼────┼─────┼──────────────┤
│31  │錄音機                │1臺     │黃永裕    │高雄市前金區○○○路505號10樓│
├──┼───────────┼────┼─────┼──────────────┤
│32  │客戶檔案資料夾        │1個     │黃永裕    │高雄市前金區○○○路505號10樓│
├──┼───────────┼────┼─────┼──────────────┤
│33  │委託書                │30份    │黃永裕    │高雄市前金區○○○路505號10樓│
│    │                      │        │          │高雄縣鳳山市○○里○○街232 │
│    │                      │        │          │巷1號10樓                   │
├──┼───────────┼────┼─────┼──────────────┤
│34  │應徵履歷表            │94份    │黃永裕    │高雄市前金區○○○路505號10樓│
├──┼───────────┼────┼─────┼──────────────┤
│35  │結案資料              │1捲     │黃永裕    │高雄市前金區○○○路505號10樓│
├──┼───────────┼────┼─────┼──────────────┤
│36  │調查照片              │47頁    │黃永裕    │高雄市前金區○○○路505號10樓│
├──┼───────────┼────┼─────┼──────────────┤
│37  │接案原則及重點要素和技│1份     │黃永裕    │高雄市前金區○○○路505號10樓│
│    │巧                    │        │          │                            │
├──┼───────────┼────┼─────┼──────────────┤
│38  │員工聯絡簿            │2張     │黃永裕    │高雄市前金區○○○路505號10樓│
├──┼───────────┼────┼─────┼──────────────┤
│39  │身分證英文字母縣市代表│1張     │黃永裕    │高雄市前金區○○○路505號10樓│
│    │號                    │        │          │                            │
├──┼───────────┼────┼─────┼──────────────┤
│40  │工作日誌              │1張     │黃永裕    │高雄市前金區○○○路505號10樓│
├──┼───────────┼────┼─────┼──────────────┤
│41  │隨身筆記              │1本     │黃永裕    │高雄市前金區○○○路505號10樓│
├──┼───────────┼────┼─────┼──────────────┤
│42  │工作筆記              │1本     │黃永裕    │高雄市前金區○○○路505號10樓│
├──┼───────────┼────┼─────┼──────────────┤
│43  │錄音帶                │32捲    │黃永裕    │高雄市前金區○○○路505號10樓│
│    │                      │        │          │高雄縣鳳山市○○里○○街232 │
│    │                      │        │          │巷1號10樓                   │
├──┼───────────┼────┼─────┼──────────────┤
│44  │錄影帶                │36捲    │黃永裕    │高雄市前金區○○○路505號10樓│
├──┼───────────┼────┼─────┼──────────────┤
│45  │抗告狀                │1份     │黃永裕    │高雄市前金區○○○路505號10樓│
├──┼───────────┼────┼─────┼──────────────┤
│46  │光碟片                │1張     │黃永裕    │高雄市前金區○○○路505號10樓│
├──┼───────────┼────┼─────┼──────────────┤
│47  │委託查詢資料袋        │1袋     │黃永裕    │高雄縣鳳山市○○里○○街232 │
│    │                      │        │          │巷1號10樓                   │
├──┼───────────┼────┼─────┼──────────────┤
│48  │NOKIA 牌手機（含晶片卡│1支     │黃永裕    │高雄縣鳳山市○○里○○街232 │
│    │）門號0000000000      │        │          │巷1號10樓                   │
├──┼───────────┼────┼─────┼──────────────┤
│49  │存摺                  │1本     │黃永裕    │高雄市前金區○○○路505號10樓│
├──┼───────────┼────┼─────┼──────────────┤
│50  │錄音機                │3臺     │何德昌    │高雄市前金區○○○路505號10樓│
├──┼───────────┼────┼─────┼──────────────┤
│51  │相機                  │2臺     │何德昌    │高雄市前金區○○○路505號10樓│
├──┼───────────┼────┼─────┼──────────────┤
│52  │錄音帶                │9捲     │何德昌    │高雄市前金區○○○路505號10樓│
├──┼───────────┼────┼─────┼──────────────┤
│53  │錄影帶                │29捲    │何德昌    │高雄市前金區○○○路505號10樓│
├──┼───────────┼────┼─────┼──────────────┤
│54  │空白商業本票          │3本     │何德昌    │高雄市前金區○○○路505號10樓│
├──┼───────────┼────┼─────┼──────────────┤
│55  │成案委託「安信事務所」│5份     │何德昌    │高雄市前金區○○○路505號10樓│
│    │委託書卷宗夾          │        │          │                            │
├──┼───────────┼────┼─────┼──────────────┤
│56  │客戶資料              │9張     │何德昌    │高雄市前金區○○○路505號10樓│
├──┼───────────┼────┼─────┼──────────────┤
│57  │調查紀錄表            │7份     │何德昌    │高雄市前金區○○○路505號10樓│
├──┼───────────┼────┼─────┼──────────────┤
│58  │照片                  │92張    │何德昌    │高雄市前金區○○○路505號10樓│
├──┼───────────┼────┼─────┼──────────────┤
│59  │NOKIA 牌手機（含晶片卡│1支     │何德昌    │高雄市前金區○○○路505號10樓│
│    │）門號0000000000      │        │          │                            │
├──┼───────────┼────┼─────┼──────────────┤
│60  │SAMSUNG 牌手機（含晶片│1支     │何德昌    │高雄市前金區○○○路505號10樓│
│    │卡）門號0000000000    │        │          │                            │
├──┼───────────┼────┼─────┼──────────────┤
│61  │MOTOROLA牌手機（含晶片│1支     │何德昌    │高雄市前金區○○○路505號10樓│
│    │卡）門號0000000000    │        │          │                            │
├──┼───────────┼────┼─────┼──────────────┤
│62  │委託書                │6份     │黃敬峰    │高雄市前金區○○○路505號10樓│
├──┼───────────┼────┼─────┼──────────────┤
│63  │手機（含晶片卡）門號  │1支     │黃敬峰    │高雄市前金區○○○路505號10樓│
│    │0000000000            │        │          │                            │
├──┼───────────┼────┼─────┼──────────────┤
│64  │錄音帶                │3捲     │黃敬峰    │高雄市前金區○○○路505號10樓│
├──┼───────────┼────┼─────┼──────────────┤
│65  │錄影帶                │1捲     │黃敬峰    │高雄市前金區○○○路505號10樓│
├──┼───────────┼────┼─────┼──────────────┤
│66  │筆記本（守則）        │2本     │黃敬峰    │高雄市前金區○○○路505號10樓│
├──┼───────────┼────┼─────┼──────────────┤
│67  │憑證收據              │1包     │張蓓蓓    │高雄市前金區○○○路505號10樓│
├──┼───────────┼────┼─────┼──────────────┤
│68  │華南商銀存摺（新安徵信│1本     │張蓓蓓    │高雄市前金區○○○路505號10樓│
│    │社）                  │        │          │                            │
├──┼───────────┼────┼─────┼──────────────┤
│69  │高雄銀行存摺（安信徵信│1本     │張蓓蓓    │高雄市前金區○○○路505號10樓│
│    │社）                  │        │          │                            │
├──┼───────────┼────┼─────┼──────────────┤
│70  │安信徵信公司大小章    │2顆     │張蓓蓓    │高雄市前金區○○○路505號10樓│
├──┼───────────┼────┼─────┼──────────────┤
│71  │94、95年度刊登廣告付款│2本     │張蓓蓓    │高雄市前金區○○○路505號10樓│
│    │    清冊及廣告單      │        │          │                            │
├──┼───────────┼────┼─────┼──────────────┤
│72  │員工清冊（人事資料）  │2份     │張蓓蓓    │高雄市前金區○○○路505號10樓│
│    │                      │        │          │高雄縣岡山鎮○○路159巷30號 │
├──┼───────────┼────┼─────┼──────────────┤
│73  │帳冊                  │19本    │張蓓蓓    │高雄市前金區○○○路505號10樓│
│    │                      │        │          │高雄縣岡山鎮○○路159巷30號 │
│    │                      │        │          │高雄縣鼓山區○○○○路67號13│
│    │                      │        │          │樓                          │
├──┼───────────┼────┼─────┼──────────────┤
│74  │委託書領取紀錄表      │1本     │張蓓蓓    │高雄市前金區○○○路505號10樓│
├──┼───────────┼────┼─────┼──────────────┤
│75  │94、95年度員工薪資表  │1本     │張蓓蓓    │高雄市前金區○○○路505號10樓│
├──┼───────────┼────┼─────┼──────────────┤
│76  │房屋租賃契約書        │6本     │張蓓蓓    │高雄市前金區○○○路505號10樓│
├──┼───────────┼────┼─────┼──────────────┤
│77  │委託書                │16包    │張蓓蓓    │高雄市前金區○○○路505號10樓│
│    │                      │        │          │高雄縣岡山鎮○○路159巷30號 │
├──┼───────────┼────┼─────┼──────────────┤
│78  │93年薪資表及損益表    │1份     │張蓓蓓    │高雄縣岡山鎮○○路159巷30號 │
├──┼───────────┼────┼─────┼──────────────┤
│79  │開會決議事項          │1張     │張蓓蓓    │高雄縣岡山鎮○○路159巷30號 │
├──┼───────────┼────┼─────┼──────────────┤
│80  │存證信函              │2份     │張蓓蓓    │高雄縣岡山鎮○○路159巷30號 │
├──┼───────────┼────┼─────┼──────────────┤
│81  │銀行存摺              │4本     │江東曄    │高雄市前金區○○○路505號10樓│
├──┼───────────┼────┼─────┼──────────────┤
│82  │委託書                │8份     │江東曄    │高雄市前金區○○○路505號10樓│
├──┼───────────┼────┼─────┼──────────────┤
│83  │業績表                │1張     │江東曄    │高雄市前金區○○○路505號10樓│
├──┼───────────┼────┼─────┼──────────────┤
│84  │會議紀錄              │1張     │江東曄    │高雄市前金區○○○路505號10樓│
├──┼───────────┼────┼─────┼──────────────┤
│85  │工作日誌              │11張    │江東曄    │高雄市前金區○○○路505號10樓│
├──┼───────────┼────┼─────┼──────────────┤
│86  │委託書領取紀錄表      │4張     │江東曄    │高雄市前金區○○○路505號10樓│
├──┼───────────┼────┼─────┼──────────────┤
│87  │空白委託書            │1疊     │江東曄    │高雄市前金區○○○路505號10樓│
├──┼───────────┼────┼─────┼──────────────┤
│88  │錄影帶                │6捲     │江東曄    │高雄市前金區○○○路505號10樓│
├──┼───────────┼────┼─────┼──────────────┤
│89  │照片                  │1疊     │江東曄    │高雄市前金區○○○路505號10樓│
├──┼───────────┼────┼─────┼──────────────┤
│90  │隨身聽                │1臺     │江東曄    │高雄市前金區○○○路505號10樓│
├──┼───────────┼────┼─────┼──────────────┤
│91  │教戰守冊              │10張    │林建誠    │高雄市前金區○○○路505號10樓│
├──┼───────────┼────┼─────┼──────────────┤
│92  │委託書資料            │4份     │林建誠    │高雄市前金區○○○路505號10樓│
├──┼───────────┼────┼─────┼──────────────┤
│93  │郵政國內匯款執據      │10張    │林建誠    │高雄市前金區○○○路505號10樓│
├──┼───────────┼────┼─────┼──────────────┤
│94  │接案紀錄表            │2張     │林建誠    │高雄市前金區○○○路505號10樓│
├──┼───────────┼────┼─────┼──────────────┤
│95  │調查紀錄表            │2張     │林建誠    │高雄市前金區○○○路505號10樓│
├──┼───────────┼────┼─────┼──────────────┤
│96  │終止委託切結書        │1張     │林建誠    │高雄市前金區○○○路505號10樓│
├──┼───────────┼────┼─────┼──────────────┤
│97  │高雄市政府營利事業登記│1張     │林建誠    │高雄市前金區○○○路505號10樓│
│    │證                    │        │          │                            │
├──┼───────────┼────┼─────┼──────────────┤
│98  │郵局存證信函用紙      │4張     │林建誠    │高雄市前金區○○○路505號10樓│
├──┼───────────┼────┼─────┼──────────────┤
│99  │派工價目表            │5張     │林建誠    │高雄市前金區○○○路505號10樓│
├──┼───────────┼────┼─────┼──────────────┤
│100 │照片                  │178張   │林建誠    │高雄市前金區○○○路505號10樓│
├──┼───────────┼────┼─────┼──────────────┤
│101 │聯邦銀行信用卡        │1張     │林建誠    │高雄市前金區○○○路505號10樓│
├──┼───────────┼────┼─────┼──────────────┤
│102 │臺新銀行信用卡        │1張     │林建誠    │高雄市前金區○○○路505號10樓│
├──┼───────────┼────┼─────┼──────────────┤
│103 │中華電信callcall信用卡│1張     │林建誠    │高雄市前金區○○○路505號10樓│
├──┼───────────┼────┼─────┼──────────────┤
│104 │安泰銀行信用卡        │1張     │林建誠    │高雄市前金區○○○路505號10樓│
├──┼───────────┼────┼─────┼──────────────┤
│105 │臺灣銀行信用卡        │1張     │林建誠    │高雄市前金區○○○路505號10樓│
├──┼───────────┼────┼─────┼──────────────┤
│106 │臺新銀行story 信用卡  │1張     │林建誠    │高雄市前金區○○○路505號10樓│
├──┼───────────┼────┼─────┼──────────────┤
│107 │中國信託溫心現金卡    │1張     │林建誠    │高雄市前金區○○○路505號10樓│
├──┼───────────┼────┼─────┼──────────────┤
│108 │安泰銀行存摺          │1本     │林建誠    │高雄市前金區○○○路505號10樓│
├──┼───────────┼────┼─────┼──────────────┤
│109 │聯邦銀行存摺          │2本     │林建誠    │高雄市前金區○○○路505號10樓│
├──┼───────────┼────┼─────┼──────────────┤
│110 │臺灣銀行存摺          │1本     │林建誠    │高雄市前金區○○○路505號10樓│
├──┼───────────┼────┼─────┼──────────────┤
│111 │中國信託存摺          │1本     │林建誠    │高雄市前金區○○○路505號10樓│
├──┼───────────┼────┼─────┼──────────────┤
│112 │V8錄影機              │11捲    │林建誠    │高雄市前金區○○○路505號10樓│
├──┼───────────┼────┼─────┼──────────────┤
│113 │錄影帶                │4捲     │林建誠    │高雄市前金區○○○路505號10樓│
├──┼───────────┼────┼─────┼──────────────┤
│114 │排班表                │1張     │林建誠    │高雄市前金區○○○路505號10樓│
├──┼───────────┼────┼─────┼──────────────┤
│115 │NOKIA 牌手機（均含晶片│2支     │林建誠    │高雄市前金區○○○路505號10樓│
│    │卡）門號0000000000、  │        │          │                            │
│    │0000000000            │        │          │                            │
├──┼───────────┼────┼─────┼──────────────┤
│116 │三星牌手機（含晶片卡）│1支     │林建誠    │高雄市前金區○○○路505號10樓│
│    │門號0000000000        │        │          │                            │
├──┼───────────┼────┼─────┼──────────────┤
│117 │94、95年員工收支明細  │119張   │鄭志哲    │高雄市○○區○○街60號7樓   │
├──┼───────────┼────┼─────┼──────────────┤
│118 │帳簿                  │2本     │鄭志哲    │高雄市○○區○○街60號7樓   │
├──┼───────────┼────┼─────┼──────────────┤
│119 │華南銀行存簿          │3本     │鄭志哲    │高雄市○○區○○街60號7樓   │
├──┼───────────┼────┼─────┼──────────────┤
│120 │新臺幣千元鈔          │1533張  │鄭志哲    │高雄市○○區○○街60號7樓   │
├──┼───────────┼────┼─────┼──────────────┤
│121 │公司印章              │17個    │鄭志哲    │高雄市○○區○○街60號7樓   │
├──┼───────────┼────┼─────┼──────────────┤
│122 │手機（含晶片卡）門號  │1支     │鄭志哲    │高雄市○○區○○街60號7樓   │
│    │0000000000            │        │          │                            │
├──┼───────────┼────┼─────┼──────────────┤
│123 │私章                  │21個    │鄭志哲    │高雄市○○區○○街60號7樓   │
├──┼───────────┼────┼─────┼──────────────┤
│124 │案件資料              │4張     │鄭志哲    │高雄市○○區○○街60號7樓   │
├──┼───────────┼────┼─────┼──────────────┤
│125 │合作金庫存摺          │2本     │鄭志哲    │高雄市○○區○○街60號7樓   │
├──┼───────────┼────┼─────┼──────────────┤
│126 │合作金庫金融卡        │1張     │鄭志哲    │高雄市○○區○○街60號7樓   │
└──┴───────────┴────┴─────┴──────────────┘